【裁判字號】    98,審再簡抗,1
【裁判日期】    980730
【裁判案由】    給付利息 等
【裁判全文】
臺灣高雄地方法院民事裁定           98年度審再簡抗字第1號
抗  告  人  乙○○
相  對  人  甲○○
            丙○○
上列抗告人因與相對人間給付利息等事件，對於中華民國98年3
月4 日本院高雄簡易庭98年度雄再簡字第18號裁定提起抗告，本
院裁定如下：
    主  文
抗告駁回。
抗告程序費用新台幣壹仟元由抗告人負擔。
    理  由
一、按提起再審之訴，應自判決確定時起30日之不變期間內為之
    。前項期間，自判決確定時起算。民事訴訟法第500 條第1
    項與第2 項前段定有明文。又再審之訴不合法者，法院應以
    裁定駁回之，同法第502 條第1 項亦有明定。次按提起再審
    之訴，應依民事訴訟法第501 條第1 項第4 款表明再審理由
    ，及關於再審理由並遵守不變期間之證據，此為必須具備之
    程式。所謂表明再審理由，必須指明確定判決有如何合於法
    定再審事由之具體情事始為相當，倘僅泛言有何條款之再審
    事由，而無具體情事者，仍難謂已合法表明再審事由。既未
    合法表明再審事由，即為無再審之事由，性質上無庸命其補
    正，應以裁定駁回。亦經最高法院61年台再字第137 號判例
    意旨闡述明確。另裁定已經確定，而有第496 條第1 項或第
    497 條之情形者，得準用本編之規定，聲請再審，同法第50
    2 條第1 項、第507 條亦分別定有明文。
二、抗告意旨略以：抗告人係以本院88年度雄簡字第1520號確定
    判決有曲法枉判之違背法令為由提起再審，及就97年度雄再
    簡字第6 號駁回再審之確定裁定有違法事由而聲請再審，惟
    於原審庭訊時竟遭承審法官以訴狀已有載明為由，而阻止抗
    告人為真實及完全之陳述，致遭原審為駁回之裁定，剝奪抗
    告人之再審權利，原裁定遽予駁回顯有違誤等語。
三、經查：
  (一)本件抗告人對於本院97年度雄再簡第6 號確定裁定聲請再審
    ，僅泛引民事訴訟法第496 條第1 項第1 款、第500 條第2
    項之規定為依據，然對本院上開認抗告人提起再審之訴為不
    合法而予駁回之裁定，究有何符合聲請再審之事由及證據為
    具體之指明，是其聲請再審，自非合法。況參以本院88年度
    雄簡字第1520號判決，曾經抗告人提起上訴，並於89年7 月
    24日經第2 審判決確定在案（89年度簡上字第102 號），距
    抗告人於97年7 月7 日提起再審之訴時，顯已逾5 年再審期
    間，則本院97年度雄再簡字第6 號裁定依民事訴訟法第500
    條第2 項但書之規定，認再審原告提起再審之訴已逾再審期
    間而不合法，並裁定駁回再審之訴，於法亦屬有據。
  (二)本件抗告人另對於本院88年度雄簡字第1520號判決，提起再
    審之訴，惟其提起再審之訴業逾5 年再審期間而不合法，已
    如前述。且核其再審意旨亦僅略述原審判決有違論理法則，
    曲法裁判、罔顧人權，顯有判決不適用法規或適用不當等語
    ，而未就有何違誤為具體之指摘，亦未就具備何一再審事由
    及其具體情形為說明，並提出相關之事證以供佐證，則徵諸
    前揭說明，本件抗告人提起再審之訴，既已逾提起再審之訴
    之不變期間，復未能具體指出再審理由，是其再審之訴自屬
    不合法。
四、綜上所述，本件抗告人為聲請再審及提起再審之訴均不合法
    ，原法院為駁回之裁定，並無違誤，抗告意旨指摘原裁定不
    當，求予廢棄，並無理由，應予駁回。
五、據上論結，本件抗告為無理由，依民事訴訟法第436 條之1
    第3項 、第495 條之1 第1 項、第449 條第1 項、第78條，
    裁定如主文。
中    華    民    國    98    年    7     月    30    日
                   民事第二庭審判長法  官  陳嘉惠
                                   法  官  黃悅璇
                                   法  官  柯彩燕
以上正本係照原本作成。
本裁定不得再抗告。
中    華    民    國    98    年    7     月    30    日
                                   書記官  許珍滋


司法院資訊處製作；財團法人民間司法改革基金會備份。
